Inventaris van archiefbescheiden m.b.t. het beleidsterrein Arbeidsomstandigheden uit het archief van de Dienst voor het Stoomwezen van het ministerie van Sociale Zaken en Werkgelegenheid, 1940-1994
Nationaal Archief, Den Haag
Ministerie van Sociale Zaken en Werkgelegenheid: Dienst voor het Stoomwezen; beleidsterrein Arbeidsomstandigheden
SZW/Stoomwezen/Arbeidsomstandigheden
1940-1994
5063
12.70 meter; 307 inventarisnummers.
Normale geschreven, getypte en gedrukte documenten, geen bijzondere handschriften.
Nationaal Archief, Den Haag
Ministerie van Sociale Zaken en Werkgelegenheid / Dienst voor het Stoomwezen
Het archief bevat vergaderstukken van het Managementoverleg en van de diverse afdelingsvergaderingen van de Dienst en stukken betreffende het Project Ontwikkeling Stoomwezen. Daarnaast o.a. enkele rapporten van het Ministerie van Sociale Zaken en Volksgezondheid, afdeling Organisatie betreffende de organisatie binnen de Dienst van het Stoomwezen.
Archiefvorming
Geschiedenis van de archiefvormer
De historische achtergronden en ontwikkelingen van de Dienst voor het Stoomwezen zijn uitgebreid beschreven in de volgende publicatie:
24 Ter bevordering van menswaardige arbeid. Rapport institutioneel onderzoek op het beleidsterrein arbeidsomstandigheden, 1940-1993 (samenstelling: M. Schaap, A. Spieksma; ISBN 90-74442-25-0), 's-Gravenhage 1994.
Geschiedenis van het archiefbeheer
De verwerving van het archief
Het archief is krachtens bepalingen van de Archiefwet overgebracht.
Inhoud en structuur van het archief
2.15
Ordening van het archief
Het archief is onderverdeeld naar handeling. Per handeling zijn de beschrijvingen van de dossiers vermeld. Een handeling wordt verricht door een actor ter uitvoering van een taak, of op grond van een wettelijke bevoegdheid. Een actor is een overheidsinstelling die bevoegd is zelfstandig op te treden (bijvoorbeeld een minister) binnen het beleidsterrein. Op een beleidsterrein treden meerdere actoren handelend op.
Aanwijzingen voor de gebruiker
Openbaarheidsbeperkingen
Volledig openbaar.
Materiële beperkingen
Andere toegang
Het archief was aanvankelijk beschreven in de Institutionele Toegang:
5.024.5063: Inventaris van het archief van het Ministerie van Sociale Zaken en Werkgelegenheid: Arbeidsomstandigheden, 1940-1994
5.910.5063: Inventaris van het archief van het Ministerie van Sociale Zaken en Werkgelegenheid: Organisatie en Personeel, 1940-1994.
Aanvraaginstructie
Openbare archiefstukken kunnen online worden aangevraagd en gereserveerd. U kunt dit ook via de terminals in de studiezaal van het Nationaal Archief doen. Om te kunnen reserveren dient u de volgende stappen te volgen:
U maakt een profiel aan op www.gahetna.nl, en logt vervolgens in
Via de archiefinventaris (alleen de beschrijvingen met rode nummers) selecteert u het gewenste archiefstuk door op de knop 'Reserveren' te klikken
In het volgende scherm geeft u aan op welke dag u het archiefstuk wilt inzien
Indien u zich bevindt in de studiezaal en een tafelnummer heeft ontvangen kunt u dit nummer vermelden. Als u geen tafelnummer heeft kunt u tafelnummer 777 laten staan
Vervolgens bevestigt u uw reservering door deze te versturen.
Verwant materiaal
Beschikbaarheid van kopieën
Beschrijving van de series en archiefbestanddelen
- Het implementeren van internationale regels aangaande arbeidsomstandigheden in bestaande of nieuwe regelgeving op nationaal niveau., 2
  Periode: 1940 -
  Bron: Conventies van de International Labor Organisaton.
  Het Europees Sociaal Handvest.
  EG-richtlijnen.
  Product: Aangepaste nationale wet- en regelgeving bijvoorbeeld:
  - Regeling elektrisch materieel bestemd voor gebruik in 'explosieve omgeving' (Stcrt.1995, 81).
  - Besluit elektrisch explosieveiling materieel (Stcrt.1995, 100), gewijzigd Stcrt. 1997, 229.
  ACTOR: MINISTER VAN SOCIALE ZAKEN EN WERKGELEGENHEID
  - Correspondentie met buitenlandse keuringsinstanties over bilaterale contracten., 1966-1978; 85; pak
    Alfabetisch geordend op bedrijf/instelling, met inhoudsopgave.
- Het voorbereiden, mede-vaststellen en coördineren van het beleid betreffende het beleidsterrein arbeidsomstandigheden., 1100
  - VERGADERINGEN VAN HET MANAGEMENT, 1.
    - Conclusies uit de wekelijkse besprekingen van diensthoofden en staf., 1963 - 1971; div.nrs.
      - 1963 - 1966, 157
      - 1967 - 1971, 158
    - Verslagen van vergaderingen met documenten van het Groot Management Team (GMT) overgaand in het Bestuurs College (BC)., 1976-1994; div.nrs.
      Vanaf de 2e vergadering werd de naam Groot Management Team gewijzigd in Bestuurs College.
      - Verslagen van vergaderingen. 1976 - 1985, div.nrs.
        - Nrs. 1 - 11, 1976 - 1977, 219; pak
        - Nrs. 12 - 19, 1977, 220; pak
        - 1978 - 1979, 221; pak
        - 1980, 241; pak
        - 1981, 240; pak
        - 1982 - 1985, 242; pak
      - Documenten. 1977-1985, div.nrs.
        - Documentenoverzicht, 1981 - 1985, 247
        - 1977, 253; pak
        - 1978, 256
        - 1979, 258; pak
        - 1980, 261; pak
        - 1981, 263; pak
        - Nrs. 01 - 55, 1982, 264; pak
        - Nrs. 56 - 106, 1982, 266; pak
        - Nrs. 01 - 65, 1983, 268; pak
        - Nrs. 66 - 137, 1983, 270; pak
        - Nrs. 01 - 70, 1984, 272; pak
        - Nrs. 71 - 130, 1984, 274; pak
        - Nrs. 01 - 67, 1985, 275; pak
        - Nrs. 68 - 168, 1985, 277; pak
    - Vergaderstukken van het Management Overleg., 1985-1994; div.nrs.
      Voorloper van het Management Overleg was het Bestuurs College.
      - Documenten. 1985-1994, div.nrs.
        - 85-MO-001 - 86-MO-040, 1985 - 1986, 283; pak
        - 86-MO-041 - 86-MO-088, 1986, 285; pak
        - 86-MO-091 - 86-MO-149, 1986, 286; pak
        - 86-MO-151 - 86-MO-210, 1986, 296; pak
        - 86-MO-211 - 86-MO-242, 1986, 297; pak
        - 86-MO-243 - 86-MO-309, 1986, 298; pak
        - 86-MO-310 - 86-MO-390, 1986, 299; pak
        - 86-MO-391 - 86-MO-429, 1986, 300; pak
        - 86-MO-430 - 86-MO-468, 1986, 111; pak
        - 87-MO-001 - 87-MO-100, 1987, 301; pak
        - 87-MO-101 - 87-MO-160, 1987, 302; pak
        - 87-MO-162 - 87-MO-298, 1987, 303; pak
        - 87-MO-301 - 87-MO-310, 1987, 305
        - 87-MO-311 - 87-MO-463, 1987, 307; pak
        - 88-MO-001 - 88-MO-075, 1988, 311; pak
        - 88-MO-076 - 88-MO-109, 1988, 312; pak
        - 88-MO-110 - 88-MO-190, 1988, 314; pak
        - 88-MO-191 - 88-MO-300, 1988, 315; pak
        - 88-MO-301 - 88-MO-350, 1988, 316; pak
        - 88-MO-351 - 88-MO-409, 1988, 317; pak
        - 88-MO-411 - 88-MO-490, 1988, 346; pak
        - 88-MO-491 - 88-MO-555, 1988, 347; pak
        - 89-MO-001 - 89-MO-078, 1989, 348; pak
        - 89-MO-081 - 89-MO-120, 1989, 349; pak
        - 89-MO-121 - 89-MO-150, 1989, 350; pak
        - 89-MO-151 - 89-MO-220, 1989, 351; pak
        - 89-MO-221 - 89-MO-274, 1989, 352; pak
        - 89-MO-275 - 89-MO-335, 1989, 353; pak
        - 89-MO-336 - 89-MO-370, 1989, 354; pak
        - 89-MO-371 - 89-MO-427, 1989, 355; pak
        - 89-MO-428 - 89-MO-499, 1989, 356; pak
        - 89-MO-500 - 89-MO-573, 1989, 357; pak
        - 90-MO-001 - 90-MO-050, 1990, 358; pak
        - 90-MO-051 - 90-MO-140, 1990, 360; pak
        - 90-MO-141 - 90-MO-220, 1990, 359; pak
        - 90-MO-221 - 90-MO-260, 1990, 361; pak
        - 90-MO-261 - 90-MO-334, 1990, 362; pak
        - 91-MO-001 - 91-MO-050, 1991, 363; pak
          Met documentenlijst nr. 91-MO-000.
        - 91-MO-051 - 91-MO-090, 1991, 364; pak
        - 91-MO-091 - 91-MO-173, 1991, 365; pak
        - 92-MO-001 - 92-MO-100, 1992, 366; pak
          Met documentenlijst 92-MO-066 - 92-MO-111.
        - 92-MO-101 - 92-MO-148, 1992, 367; pak
        - 93-MO-001 - 93-MO-082, 1993, 368; pak
          Met documentenlijst 93-MO-001 - 93-MO-082.
        - 93-MO-083 - 93-MO-123, 1993, 369; pak
          Met documentenlijst 93-MO-083 - 93-MO-123.
        - 93-MO-124 - 93-MO-169, 1993 - 1994, 370; pak
          Met documentenlijst 93-MO-124 - 93-MO-169.
        - 94-MO-001 - 94-MO-044, 1994, 371; pak
          Met documentenlijst 94-MO-001 - 94-MO-044.
      - Ongenummerde stukken, 1987 - 1988, div.nrs.
        - Besluiten. 1986-1990, div.nrs.
          - Nrs. 01 - 18, 1986 - 1987, 322; pak
          - Nrs. 19 - 32, 1988 - 1990, 323
        - Verslagen van vergaderingen. 1986-1992, div.nrs.
          - Nrs. 01 - 30, 1986 jan. - 1988 juni, 244; pak
          - Nrs. 31 - 70, 1988 sep. - 1992 jan., 245; pak
          - Nrs. 71 - 76, 1992 jan. - mei, 246; pak
  - VERGADERINGEN VAN DE AFDELINGEN, 2.
    - Vergaderstukken van de ingenieursvergaderingen., 1944-1976; div.nrs.
      Vanaf mei 1966 genaamd: vergaderingen van districtshoofden en afdelingshoofden.
      - Notulen. 1944-1976, div.nrs.
        - 1944 - 1959, 206
        - 1960 - 1967 juni, 207
        - 1967 aug. - 1969, 208
        - 1970 - 1976, 209
      - Vergaderstukken. 1947-1976, div.nrs.
        - 1947 - 1965, 210
        - 1966 - 1969, 211
        - 1970, 212
        - 1971, 213
        - 1972, 214
        - 1973, 215
        - 1974 - 1976, 216
        - Overzicht van belangrijke besluiten genomen in de ingenieursvergaderingen, 1950 - 1972, 217
    - Vergaderstukken van het Technisch College ingesteld voor de technische besluitvorming binnen de Dienst., 1977-1993; div.nrs.
      - Verslagen van vergaderingen. 1977-1985, div.nrs.
        - 1977-1980, 234; pak
        - 1981-1985, 250; pak
      - Documenten behorende bij de vergaderstukken. 1978-1986, div.nrs.
        - Nrs. 02 - 70, 1978, 269; pak
        - Nrs. 71 - 121, 1978, 271
        - Nrs. 01 - 120, 1979, 273; pak
        - Nrs. 01 - 45, 1980, 276; pak
        - Nrs. 46 - 112, 1980, 278; pak
        - Nrs. 01 - 70, 1981, 279; pak
        - Nrs. 71 - 121, 1981, 280; pak
        - Nrs. 01 - 55, 1982, 281; pak
        - Nrs. 56 - 107, 1982, 282; pak
        - Nrs. 02 - 60, 1983, 284; pak
        - Nrs. 61 - 99, 1983, 288; pak
        - Nrs. 02 - 34, 1984, 289; pak
        - Nrs. 35 - 59, 1984, 290; pak
        - Nrs. 61 - 90, 1984, 291; pak
        - Nrs. 01 - 27, 1985, 292; pak
        - Nrs. 28 - 49, 1985, 293; pak
        - Nrs. 50 - 90, 1985, 294; pak
        - Nrs. 01 - 35, 1986, 295; pak
      - Vergaderstukken. 1978-1993, div.nrs.
        - 1978, 235; pak
        - 1979 jan. - juli, 236
        - 1979 aug. - dec., 237
        - 1980, 238; pak
        - 1981 jan. - mrt., 239; pak
        - 1981 apr. - aug., 248; pak
        - 1981 sep. - dec., 249
        - 1982 jan. - juni, 251; pak
        - 1982 juli - dec., 252; pak
        - 1983, 254; pak
        - 1985, 255; pak
        - 1986 jan. - april, 257
        - 1986 mei - dec., 259
        - 1987 feb. - juni, 262
        - 1987 juli - nov., 265
        - 1989 - 1993, 267
    - Vergaderstukken van het Administratief College (AMCO) later Administratief Overleg (AO)., 1978-1991; div.nrs.
      Dit college is ingesteld tot herziening van het administratief systeem, het financieel systeem en uniformering van bestaande regels en procedures bij de behandeling van bijzondere projecten.
      - Vergaderstukken, 1978 - 1986, 162; pak
      - Bijlagen AMCO-004 - AMCO-054, 1981 - 1984, 165; pak
      - Bijlagen AMCO-001 - AMCO-043, 1986, 163; pak
      - Bijlagen AMCO-044 - AMCO-100, 1986, 164; pak
        Met documentenoverzicht.
      - Bijlagen AMCO-001 - AMCO-044, 1987, 169
      - Bijlagen AMCO-045 - AMCO-070, 1987, 170
      - Bijlagen AO 071 - AO 089, 1987, 171
      - Bijlagen AO 090 - AO 149, 1987, 172; pak
      - Bijlagen AO 150 - AO 188, 1987, 173; pak
      - Bijlagen AO 191 - AO 227, 1987, 174; pak
      - Bijlagen AO 230 - AO 262, 1987, 175
      - Bijlagen AO 003 - AO 039, 1988, 176; pak
      - Bijlagen AO 040 - AO 063, 1988, 177; pak
      - Bijlagen AO 064 - AO 100, 1988, 178; pak
      - Bijlagen AO 101 - AO 132, 1988, 179; pak
      - Bijlagen AO 133 - AO 174, 1988, 180; pak
      - Bijlagen AO 175 - AO 216, 1988, 181; pak
      - Bijlagen AO 217 - AO 239, 1988, 182; pak
      - Bijlagen AO 240 - AO 275, 1988, 183; pak
      - Bijlagen AO 276 - AO 309, 1988, 184; pak
      - Bijlagen AO 310 - AO 326, 1988, 185
      - Bijlagen AO 001 - AO 059, 1989, 186; pak
      - Bijlagen AO 060 - AO 089, 1989, 187; pak
      - Bijlagen AO 090 - AO 125, 1989, 188; pak
      - Bijlagen AO 126 - AO 159, 1989, 189; pak
      - Bijlagen AO 160 - AO 199, 1989, 190; pak
      - Bijlagen AO 200 - AO 249, 1989, 191; pak
      - Bijlagen AO 250 - AO 260, 1989, 192
      - Bijlagen AO 261 - AO 289, 1989, 193; pak
      - Bijlagen AO 290 - AO 319, 1989, 194; pak
      - Bijlagen AO 320 - AO 342, 1989, 195
      - Bijlagen AO 001 - AO 040, 1990, 196
      - Bijlagen AO 041 - AO 060, 1990, 197
      - Bijlagen AO 061 - AO 080, 1990, 198
      - Bijlagen AO 081 - AO 090, 1990, 199
      - Bijlagen AO 091 - AO 100, 1990, 200
      - Bijlagen AO 101 - AO 125, 1990, 201
      - Bijlagen AO 126 - AO 145, 1990, 202
      - Bijlagen AO 146 - AO 165, 1990, 203
      - Bijlagen AO 166 - AO 190, 1990, 204
      - Bijlagen AO 191 - AO 210, 1990, 222
      - Bijlagen AO 211 - AO 230, 1990, 223
      - Bijlagen AO 231 - AO 260, 1990, 224
      - Bijlagen AO 261 - AO 280, 1990, 225
      - Bijlagen AO 281 - AO 300, 1990, 226
      - Bijlagen AO 001 - AO 036, 1991, 227; pak
      - Bijlagen AO 037 - AO 073, 1991, 228; pak
      - Bijlagen AO 074 - AO 100, 1991, 229
      - Bijlagen AO 101 - AO 144, 1991, 230
      - Bijlagen AO 145 - AO 185, 1991, 231
    - Vergaderstukken van het Hoofdbureau Overleg (HBO)., 1981-1982; 319; pak
      Opvolger het Overleg Centrale Afdelingen.
    - Verslagen van werkoverleg bij de Technische Wetenschappelijke Dienst., 1981-1985; 110
    - Verslagen van de vergadering 'Overleg Centrale Afdelingen' (OCA)., 1982-1985; 320; pak
      Voorganger het Hoofdbureau Overleg.
    - Vergaderstukken van het Technisch Overleg (TO) ingesteld voor de technische beleidsuitvoering van de Dienst en de interpretatie van regels, richtlijnen en voorschriften., 1988-1994; div.nrs.
      - Nrs. 001 - 019, 1988, 325; pak
      - Nrs. 020 - 044, 1988, 326; pak
      - Nrs. 045 - 055, 1988, 327
      - Nrs. 017 - 065, 1989, 328; pak
      - Nrs. 066 - 099, 1989, 329; pak
      - Nrs. 100 - 141, 1989, 330; pak
      - Nrs. 001 - 010, 1990, 331; pak
      - Nrs. 011 - 057, 1990, 332; pak
      - Nrs. 060 - 089, 1990, 333; pak
      - Nrs. 090 - 129, 1990, 334; pak
      - Nrs. 130 - 142, 1990, 335
      - Nrs. 001 - 025, 1991, 336; pak
      - Nrs. 026 - 067, 1991, 337; pak
      - Nrs. 068 - 094, 1991, 338; pak
      - Nrs. 001 - 048, 1992, 339; pak
      - Nrs. 049 - 091, 1992, 340; pak
      - Nrs. 001 - 046, 1993, 341; pak
      - Nrs. 047 - 073, 1993, 342; pak
      - Nrs. 074 - 110, 1993, 343; pak
      - Nrs. 001 - 058, 1994, 344; pak
  - COMMISSIES, WERKGROEPEN E.D., 3.
    - Agenda en notulen van de eerste vergadering van de Dienstcommissie., 1965; 374
    - Vergaderstukken van het adviescollege 'Discussievergadering Regels en Grondslagen'., 1977-1978 jan.; 304
      Dit college is op 17 februari 1978 opgevolgd door het adviescollege 'Regels'.
    - Vergaderstukken van de Commissie Complexe Bedrijven (CCB) en haar opvolger het Adviescollege Complexe Bedrijven (AC) van de dienst voor het Stoomwezen., 1968-1987; div.nrs.
      - Agenda's, notulen en besluitenlijsten, 1976 - 1987, 116; pak
      - 1968-1978, 115
      - 1979 - 1980, 117; pak
      - 1981 - 1982, 118
      - 1983, 119; pak
      - 1984, 146
      - 1985, 147
      - 1986, 148
      - 1987, 150
    - Commissie van advies inzake de structuur van de Dienst., 1971-1975; div.nrs.
      - Vergaderstukken, 1971, 17
      - Totstandkoming van het statuut voor de werkgroep Structuur Stoomwezen, 1973 - 1975, 18
    - Vergaderstukken van de Werkgroep Automatische Rekenapparatuur ingesteld met het doel de mogelijkheid van toepassing van automatische rekenapparatuur bij de Dienst te onderzoeken., 1972-1974; 122
    - Vergaderstukken van de Stuurgroep Organisatie Stoomwezen., 1975-1976; 24
    - Vergaderstukken en jaarverslagen van de Werkgroep Automatische Rekenapparatuur ingesteld met het doel een onderzoek in te stellen naar de mogelijkheden van automatiseren bij de beoordeling van toestellen onder druk en begeleiding van het proces tot automatisering bij de Dienst., 1975-1984; div.nrs.
      Met eindrapport.
      - Notulen en jaarverslagen, 1975-1984, 127
      - 1975 - 1976, 123; pak
      - 1977 - 1979, 124; pak
      - 1980-1984, 126; pak
    - Vergaderstukken van de commissie Automatisering Administratie., 1976-1982; div.nrs.
      - Interim-rapport, 1976, 394
      - Vergaderstukken, 1976-1982, 129; pak
    - Vergaderstukken van het adviescollege 'Regels'., 1978-1986; div.nrs.
      Voorganger van dit college was het adviescollege 'Discussievergadering Regels en Grondslagen'.
      - 1978 feb.-dec., 306; pak
      - 1979, 308
      - 1980, 310; pak
      - 1981, 166
        Met documentenlijst 81-AR-100 - 81-AR-122.
      - 1982, 167
      - 1984, 387
      - 1985-1986, 313
    - Vergaderstukken van de commissie Publiciteit ingesteld om aan buitenstaanders meer bekendheid te geven over de werkzaamheden van de Dienst., 1979-1984; 133
      Met jaarverslag 1978.
    - Inventarisatie van overlegorganen (commissies, werkgroepen, projectgroepen e.d.) die zijn samengesteld uit ambtenaren van de Dienst of waarin ambtenaren van de Dienst zitting hebben., 1979-1989; 140; pak
    - Vergaderstukken van de taakgroep Stadsverwarming., 1981-1982; 142
    - Vergaderstukken van de Opleidingscommissie Stoomwezen., 1982-1984; 380
    - Verslag van het overleg over de samenstelling van de Herplaatsingscommissie., 1984; 69
  - OVERIGE AANGELEGENHEDEN, 4.
    - Jubileumboek 'Stoombedrijf en veiligheid' uitgegeven ter gelegenheid van het 100-jarig bestaan van de Dienst in 1955., 1953-1955; 9
    - Mededelingenblad nrs. 1-17 bestemd voor inspecterende ambtenaren. 1955 - 1960, 101
    - Richtlijnen en mededelingen over de beoordeling van toestelen., 1956-1961; 103; pak
    - Rapport van het Ministerie van Sociale Zaken en Volksgezondheid, afdeling Organisatie betreffende de organisatie van de districten van de Dienst voor het Stoomwezen., 1963; 11; deel
    - Rapport van het Ministerie van Sociale Zaken en Volksgezondheid, bureau Organisatie betreffende de organisatie van de districtsbureaus van de Dienst voor het Stoomwezen te Den Haag., 1963; 410; deel
    - Rapport van het Ministerie van Sociale Zaken en Volksgezondheid, afdeling Organisatie betreffende de organisatie van het Hoofdbureau van de Dienst voor het Stoomwezen te Den Haag., 1964; 12; deel
    - Rapport van het Ministerie van Sociale Zaken en Volksgezondheid, afdeling Organisatie inzake de organisatie en personeelsformatie van de districten voor de jaren 1965 en 1966 opgesteld ter onderbouwing van het verzoek om formatie-uitbreiding., 376; deel
    - Taakomschrijvingen van verschillende afdelingen en districten., 1966; 13
    - Formatie-overzichten van het Hoofdgebouw en de districten, functie-informatieformulieren, personeelsbudgetten en -begrotingen., 1967 - 1977; 377; pak
    - Onderzoek naar de organisatie van het Directoraat-Generaal van de Arbeid, waaronder begrepen de Dienst voor het Stoomwezen, door het Efficiency Bureau Bosboom en Hegener BV., 1968; 15
    - Overzicht over het werkgebied en de activiteiten van de dienst., 1968; 14
    - Organisatie-onderzoek bij de Dienst voor het Stoomwezen en het externe organisatie-onderzoek door het bureau Ydo BV., 1973-1979; div.nrs.
      - Vergaderstukken van de Stuurgroep en het interdepartementaal overleg inzake de consequenties van het organisatie-onderzoek, 1973 - 1979, 20; pak
      - Correspondentie, 1974 - 1979, 21; pak
      - Eindrapport (concept), 1976, 22
    - Rapport 'De hogere technicus in de organisatie en de taakuitvoering van de Dienst voor het Stoomwezen' opgesteld door de Bond van Hogere en Middelbare Technici in Overheidsdienst met het doel een spoedige herziening van het personeelsbeleid in een richting die meer dan voorheen rekening houdt met een ieders capaciteit., 1975; 23; deel
    - Het verlenen van medewerking aan de totstandkoming van de beleidsnota (met beleidsprogramma) van het Directoraat-Generaal van de Arbeid en het overleg over de uitvoering., 1976-1989; div.nrs.
      - 1976 - 1982, 25; pak
      - 1987 - 1989, 86; pak
    - Overzichten van de districten (per district) en de Wetenschappelijke Dienst van de categorieën taakfacetten opgesteld ten behoeve van de taken en procedures voor grote projecten., 1979-1980; 27
    - Symposium 'De veiligheid op de weegschaal' ter gelegenheid van het 125-jarig bestaan van de Dienst., 1979-1981; 10
      Met eindverslag van de Symposiumcommissie.
    - Rapport 'Raakvlakken Stoomwezen - overige onderdelen van het Directoraat-Generaal Arbeidsinspectie' van de Raakvlakkencommissie inzake de inventarisatie van de raakvlakken van beide diensten en o.a. gebruikt voor het functioneringsonderzoek en het beleidsprogramma., 1980-1981; 79
    - Voorschriften en instructies betreffende de organisatie en taak., 1980-1983; 104; pak
    - Regelingen, instructies, werkafspraken e.d. betreffende de organisatie, het personeel en de taakuitvoering., 1980-1988; 109; pak
    - Voorschriften en procedures voor de postbehandeling en het archiefbeheer en de overdracht en vernietiging van archiefbescheiden., 1980-1991; 90
    - Project Ontwikkeling Stoomwezen (POS) met het doel de Dienst zodanig te veranderen dat de in het rapport Mens en Organisatie vermelde knelpunten worden weggenomen., 1981-1989; div.nrs.
      - Correspondentie en informatiebulletins. 1981-1985, div.nrs.
        - 1981 - 1982, 396; pak
        - 1983, 32; pak
        - 1984 - 1985, 33; pak
      - Notulen van de vergaderingen tussen de heren Steenhuisen (Hoofd van de Dienst) Van de Putte (veranderingsmanager) en Brouwer (secretaris van de veranderingsmanager) over de uitvoering van het veranderingsproces binnen de Dienst, 1982 - 1985, 70
      - Rapporten van de POS-werkgroepen over gehouden gespreksronden, over projectplannen en over de invoering van veranderingen. 1982-1987, div.nrs.
        - Rapporten nrs. 01 - 09, 1982 - 1985, 41; pak
        - Rapporten nrs. 17 - 19, 1982 - 1985, 68; pak
        - Rapporten nrs. 10 - 15, 1984 - 1985, 42; pak
        - Rapport nrs. 21, 1987, 73; pak
      - Vergaderstukken van de POS-werkgroepen. 1982-1987, div.nrs.
        - Werkgroep Doelstelling en Taken, 1982 - 1983, 49; pak
        - Werkgroep Wetgeving, 1982 - 1983, 63
          Voorganger van werkgroep Bestuurlijke Instrumentatie.
        - Werkgroep Werkwijze. 1982-1988, div.nrs.
          - 1982 - 1984, 60; pak
          - 1985 - 1988, 61; pak
        - Besprekingsverslagen van de POS werkgroepen, 1983 - 1985, 64; pak
        - Werkgroep Bestuurlijke Instrumentatie, 1983 - 1985, 51
          Opvolger van de werkgroep Wetgeving.
        - Werkgroep Indeling Werkterrein Stoomwezen I en II, 1983 - 1985, 52
        - Werkgroep Indeling Werkterrein, Organisatie en Reorganisatie, 1983 - 1985, 53
        - Werkgroep Organisatie, 1983 - 1985, 56
        - Werkgroep Informatievoorziening, 1983 - 1986, 54
        - Werkgroep Retributie. 1983-1987, div.nrs.
          - Vergaderstukken, 1983 - 1987, 57; pak
          - Bijlagen 01 - 02, 35; pak
          - Bijlagen 03 - 18, 21 - 28, 31, 36; pak
          - Bijlagen 19 - 20, 29 - 30, 44, 46, 61 - 62, 69 - 70, 72 - 73, 77, 81 - 82, 84 - 89, 39; pak
          - Bijlagen 32 - 45, 37; pak
          - Bijlagen 47 - 60, 63 - 68, 71, 74 - 76, 78 - 79, 81 - 83, 38; pak
          - Samenvatting van de diverse POS-VI bijlagen, 40; pak
        - Werkgroep Beleidsuitgangspunten, 1984 - 1985, 47
        - Werkgroep Training en Opleiding, 1984 - 1985, 58
        - Werkgroep Voorbereiding Invoering POS, 1984 - 1986, 59
        - Werkgroep Invoeringsplan, 1985 - 1986, 55
        - Werkgroep Classificatie van Insluitsystemen, 1985 - 1987, 48
        - Werkgroep Certificatie, 1986 - 1987, 74